臺灣基隆地方法院刑事判決　　　　　　　96年度訴字第1091號
公　訴　人　臺灣基隆地方法院檢察署檢察官
被　　　告　乙○○
　　　　　　　　　　（現另案於臺灣基隆監獄執行中）
上列被告因毒品危害防制條例案件，經檢察官提起公訴（96年度
毒偵字第2626、2923號），於本院準備程序進行中，被告就被訴
之事實為有罪之陳述，本院合議庭乃裁定由受命法官依簡式審判
程序獨任進行審理，並判決如下：
    主  文
乙○○施用第一級毒品，累犯，處有期徒刑捌月；又施用第一級
毒品，累犯，處有期徒刑捌月。應執行有期徒刑壹年。
    事  實
一、乙○○前曾因施用毒品案件，經裁定送觀察、勒戒後，認無
    繼續施用毒品之傾向，於民國94年12月9 日釋放出所，並經
    臺灣基隆地方法院檢察署檢察官於94年12月7 日，以94年度
    毒偵字第1806號為不起訴處分確定。嗣又因施用第一級毒品
    案件，經本院於95年3月30日，以95年度訴字第289號判處有
    期徒刑6月確定，於95年9月26日易科罰金執行完畢。復又因
    施用第一級毒品案件，經本院於96年6月22日以96 年度訴字
    第396號判處有期徒刑8月確定，嗣經本院以96年度聲減字第
    1585號裁定減為有期徒刑4 月（現執行中）。詎其猶不知戒
    除毒癮，復基於施用第一級毒品之犯意，於(一)96年6月11 日
    晚上9時許（起訴書記載為96年6月12日為警採尿回溯24小時
    內某時），在其位於基隆市○○區○○街570巷85之1號3 樓
    住處（起訴書記載為在不詳地點），以注射針筒注射方式施
    用第一級毒品海洛因1次，嗣於96年6月12日下午1 時許，為
    警在基隆市○○區○○路142 號前，見其行跡可疑上前盤查
    查獲。(二)96年10月1日20 時許，在其上開住處，以相同方式
    施用第一級毒品海洛因1次，嗣於96年10月2日22時40分，為
    警在上開住處拘提查獲。上開2 次並均經乙○○同意採驗其
    尿液，結果分呈嗎啡陽性反應、嗎啡及可待因陽性反應，而
    悉上情。
二、案經基隆市警察局第三分局報告臺灣基隆地方法院檢察署檢
    察官偵查起訴。
    理  由
一、程序事項：
    本件被告乙○○所犯者非為死刑、無期徒刑、最輕本刑為3
    年以上有期徒刑之罪或高等法院管轄第一審案件，其於準備
    程序進行中，先就被訴事實為有罪之陳述，經告知其簡式審
    判程序之旨，並聽取公訴人、被告之意見後，本院依刑事訴
    訟法第273條之1第1 項之規定，裁定由受命法官獨任進行簡
    式審判程序，合先敘明。
二、認定事實所依據之證據及理由：
    (一)被告自白：被告於本院審理中自白確有於上開時、地分別
      施用第一級毒品海洛因各1 次之犯行事實，其任意自白核
      與下列事證相符，應堪採為證據。
    (二)尿液檢驗結果：
      臺灣尖端先進生技醫藥股份有限公司濫用藥物檢驗報告2
      紙（分別附於96年度毒偵字第2626號偵查卷第4頁、96 年
      度毒偵字第2923號偵查卷第6 頁），足證經被告同意集其
      尿液檢體送驗結果分別呈嗎啡陽性反應、嗎啡及可待因陽
      性反應。
    (三)臺灣高等法院被告全國前案紀錄表附卷可參，足認被告確
      有如事實所載之觀察、勒戒及徒刑之執行等事實。
三、論罪及科刑之理由：
  (一)查海洛因係毒品危害防制條例所列管之第一級毒品，此為該
    條例第2條第2項第1 款所明定。核被告所為，均係犯毒品危
    害防制條例第10條第1 項之施用第一級毒品罪。被告各次持
    有第一級毒品以供其各次施用，其持有之低度行為應為其施
    用之高度行為所吸收，均不另論罪。又被告2 次施用毒品之
    行為，均係為滿足各該次之毒癮，於滿足毒癮後，該次行為
    即已完成，是各次均為各自獨立之行為，各具獨立性，其前
    後次施用毒品行為間，自無密切不可分之關係，各自獨立構
    成同一施用毒品罪責，應予分論併罰。
  (二)被告曾有如前所述之犯罪科刑及刑之執行情形，此有臺灣高
    等法院被告前案紀錄表可稽，其於有期徒刑執行完畢後，5
    年內故意再犯本件最重本刑為有期徒刑之上之罪，均構成為
    累犯，均應依刑法第47條第1 項規定論以累犯，並依法加重
    其刑。
  (三)爰審酌立法院於86年10月30 日三讀通過於87年5月20日公布
    ，同年月22日生效之毒品危害防制條例，該條例對於施用毒
    品之被告改以治療、矯治為目的，非重在處罰，是被告違反
    本罪實係基於「病患性」行為，而對他人甚少損害，然被告
    前曾因施用毒品，經送觀察、勒戒及判決執行，有上開前案
    紀錄表為憑，素行非佳，經警查獲後仍未戒絕，如前次輕度
    量刑就被告言已無法收矯治之效在衡量被告其餘犯罪之動機
    、目的、犯罪時所受之刺激、犯罪之手段、犯人之生活狀況
    、品行、智識程度、犯罪所生之危險或損害、犯罪後之態度
    等一切情狀，分別判處主文所示之刑，並依刑法第51條第5
    款規定，定其應執行之刑。
四、據上論斷，應依刑事訴訟法第273條之1第1項、第299條第1
    項前段，毒品危害防制條例第10條第1項、第23條第2項，刑
    法第11條前段、第47項第1項、第51條第5款，判決如主文。
本案經檢察官甲○○到庭執行職務。
中　　華　　民　　國　　96　　年　　12　　月　　31　　日
                  刑事第三庭法    官  林淑鳳
以上正本證明與原本無異。
如不服本判決應於收受本判決後10日內向本院提出上訴書狀，其
未敘述上訴理由者，並得於提起上訴後10日內向本院補提理由書
狀（均須按他造當事人之人數附繕本）「切勿逕送上級法院」。
中　　華　　民　　國　　97　　年　　1 　　月　　4 　　日
                            書 記 官  郭廷耀
附錄論罪法條：
毒品危害防制條例第10條第1項
施用第一級毒品者，處 6 月以上 5 年以下有期徒刑。
